# 请教陈版主，收购少数股东权益

提问人：lijbo 时间：2020-07-24 08:54:00
@chenyiwei 请教陈版主，1. 收购子公司剩余少数股东权益，款项已经全部支付，但是还没有完成工商股权变更，请问那个时点可以确认为长投并将控股子公司变为全资子公司，还有其他的因素需要考虑的吗？2. 收购少数股东权益，由于其中一个少数股东构成了关联方，需要在关联方解除之后（已经离职）才能付款。目前其他少数股东已经完成了付款（但是未完成工商变更），公司计划在完成最后一个少数股东付款之后，再进行工商变更，是否需要根据付款进度分别确认长投，逐步减少少数股东权益？是否可以再完成最后一个少数股东付款，并完成工商变更后确认长投？谢谢

回答人：chenyiwei
工商变更不是主要考虑因素（只要确保最终办理完毕工商变更手续不存在实质性障碍）。主要应考虑的问题是从何时开始就这部分股权享有股东权利和承担股东义务，即合同约定的“交割日”。如果涉及少数高度撤出董事和派驻的高管的，也可以考虑这些董事、高管的更换情况。
长投的确认进度不应与付款进度挂钩。